臺灣臺北地方法院刑事判決　　　　　　 95年度簡上字第208號
上　訴　人　甲○○
即　被　告
上列上訴人即被告因恐嚇案件（九十四年度偵字第二三四０五號
），不服本院民國九十五年六月三十日九十五年度簡字第二一七
號第一審簡易判決，提起上訴，本院管轄第二審之合議庭判決如
下：
    主  文
上訴駁回。
    事  實
一、甲○○因懷疑乙○○對其感情從中作梗，竟基於恐嚇犯意，
    以所使用之第0000000000號電話，於民國九十四
    年七月二十四日一時五十二分許，撥打電話至乙○○持用之
    第0000000000號行動電話留言：「你給我小心一
    點、你出門我叫人給你潑硫酸…乙○○我一定給你不好過」
    等語，以加害生命、身體之事恐嚇乙○○，使乙○○心生畏
    懼，致生危害於安全。
二、案經乙○○訴由臺北市政府警察局中正第一分局報告臺灣臺
    北地方法院檢察署檢察官偵查起訴。
    理  由
一、訊據被告甲○○矢口否認犯行，辯稱：告訴人乙○○惹我生
    氣，我罵他幾句而已，生氣的話不能當真，根本不認識告訴
    人云云。經查：
  (一)上開犯罪事實，業據告訴人於警詢及偵查中指訴明確（九十
    四年度偵字第二三四０五號偵卷第八、九、二六頁），告訴
    人並提出錄音帶及譯文為憑（錄音帶附於同偵卷錄音帶存放
    袋，譯文見同偵卷第十七頁）；而九十四年七月二十四日一
    時五十二分，被告申裝使用之第0000000000號電
    話，確有發話至告訴人持用之第0000000000號電
    話，通話秒數五十七秒等情，復有通聯調閱查詢單在卷可稽
    （同偵卷第十四、十六頁）。
  (二)被告於偵查中及本院，均不否認曾於上開時間打電話給告訴
    人（同偵卷第二六頁、本院簡字卷第三四頁）。且經檢察官
    當庭播放告訴人提出之錄音帶後，被告當庭坦承該錄音帶內
    係伊說話聲音等情不諱（同偵卷第二六頁）。另經本院原審
    於準備程序當庭勘驗該錄音帶之結果，被告確有出言：「…
    你給我小心一點、你出門喔我叫人給你潑硫酸…你喔你給我
    小心一點就好了、啊乙○○、你給我試看看我跟你講、我一
    定給你不好過…」等語，且被告於本院該次準備程序期日，
    亦當庭坦承確有講過這些話等情在卷（本院簡字卷第三三、
    三四頁）。
  (三)綜上事證，被告確有於上開時間，以電話恐嚇告訴人稱：「
    你給我小心一點、你出門我叫人給你潑硫酸…乙○○我一定
    給你不好過」等情，已甚明確。
  (四)被告雖辯稱：並無恐嚇犯意，是告訴人先惹我，因一時衝動
    而罵了告訴人幾句云云，惟查：被告既自陳因一時衝動而出
    言責罵，則其辯稱：並無恐嚇犯意云云，已非可採。至於被
    告所稱因氣憤或衝動等情，縱使屬實，亦屬犯罪之動機、犯
    罪時所受刺激等刑法第五十七條科刑時審酌之事由，尚非能
    據以免除刑責，附此敘明。
  (五)被告雖聲請傳訊證人謝坤生，欲證明伊與告訴人並不認識等
    情。惟查：恐嚇罪之成立，不以加害人與被害人熟稔為要件
    。況被告於偵查中陳稱：「（今年七月你為何打電話給乙○
    ○？）九十二年八月一日我去找謝昆（坤）生，因為我人不
    舒服，要找謝陪我去看醫生，可是謝跟劉（告訴人）在房內
    ，…我就打謝一巴掌…只有那一次有看過他（告訴人）十分
    鐘」等語（同偵卷第二四頁）；被告於原審自陳：他（告訴
    人）搶我的男朋友，他要就給他，他晚上騷擾我，沒有顯示
    ，他當場讓我抓到，兩個感情引起的誤會，才這樣，我是一
    時衝動生氣等語（本院簡字卷第三四頁），足見本案起因於
    感情因素，且被告確係以告訴人為恐嚇對象，被告聲請傳訊
    謝坤生，核無必要，附此指明。
  (六)綜上，本件事證明確，被告犯行可以認定。
二、論罪科刑部分：
  (一)按行為後法律有變更者，適用行為時之法律，但行為後之法
    律有利於行為人者，適用最有利於行為人之法律，刑法第二
    條第一項定有明文，被告行為後，下列關於本件被告論罪科
    刑所應適用之刑法條文，業於九十四年二月二日修正公布，
    且依刑法施行法第十條之一規定，於九十五年七月一日生效
    施行。茲分述如下：
  1.查修正後刑法第三十三條第五款規定罰金刑為新臺幣一千元
    以上，以百元計算之，而修正前則規定罰金為一元以上，且
    以銀元為計算單位，經依罰金罰鍰提高標準條例第一條前段
    ，以及現行法規所定貨幣單位折算新臺幣條例第二條規定折
    算後，罰金刑則為新臺幣三十元以上，經比較新、舊法之結
    果，修正後之法律並未較有利於行為人。
  2.修正前刑法第四十一條第一項前段規定：「犯最重本刑為五
    年以下有期徒刑以下之刑之罪，而受六個月以下有期徒刑或
    拘役之宣告，因身體、教育、職業、家庭之關係或其他正當
    事由，執行顯有困難者，得以一元以上三元以下折算一日，
    易科罰金」，又被告行為時之易科罰金折算標準，修正前罰
    金罰鍰提高標準條例第二條前段（現已刪除）規定，就其原
    定數額提高為一百倍折算一日，則本件被告行為時之易科罰
    金折算標準，應以銀元一百元以上，三百元以下折算一日，
    經折算為新臺幣後，應以新臺幣三百元以上，九百元以下折
    算一日。惟修正後刑法第四十一條第一項前段則規定：「犯
    最重本刑為五年以下有期徒刑以下之刑之罪，而受六個月以
    下有期徒刑或拘役之宣告者，得以新臺幣一千元、二千元或
    三千元折算一日，易科罰金」。比較修正前後之易科罰金折
    算標準，以修正前刑法第四十一條第一項之規定，較有利於
    被告。
  3.經上開所示個別比較新舊法及依最高法院二十四年上字第四
    六三四號判例就罪刑有關之一切情形綜其全部之結果而為比
    較後，仍以適用修正前刑法上開規定，較有利於被告，是依
    前開說明，自應適用該等修正前刑法之規定處斷。
  (二)核被告所為，係犯刑法第三百零五條恐嚇危害安全罪。原審
    認被告罪證明確，並援引刑事訴訟法第四百四十九條第一項
    前段、第三項、第四百五十四條第二項，刑法第三百零五條
    、修正前刑法第四十一條第一項前段，罰金罰鍰提高標準條
    例第一條前段、修正前同條例第二條之規定，量處拘役五十
    日，如易科罰金，以銀元三百元折算一日，其認事用法並無
    違誤，量刑亦屬妥適。被告上訴意旨仍執陳詞，空言指摘原
    判決不當，為無理由，應予駁回。
據上論斷，應依刑事訴訟法第四百五十五條之一第一項、第三項
、第三百六十八條，判決如主文。
本案經檢察官江貞諭到庭執行職務
中　　華　　民　　國　九十六　年　　一　　月　三十一　日
　　　　　　　　　刑事第五庭  審判長法　官　黃程暉
                                    法  官  賴秀蘭
                                    法  官  高偉文
以上正本證明與原本無異。
不得上訴。
　　　　    　　　　　　　　　　　　書記官　張華瓊
中　　華　　民　　國　九十六　年　　一　　月　三十一　日
附錄本案論罪科刑法條全文
中華民國刑法第三百零五條
以加害生命、身體、自由、名譽、財產之事，恐嚇他人致生危害
於安全者，處二年以下有期徒刑、拘役或三百元以下罰金。
